臺灣臺北地方法院民事裁定　　　　　　　100年度司字第240號
聲　請　人　佘溪水
相　對　人　魚博士生物科技股份有限公司
法定代理人　蘇炳順
上列聲請人聲請選派檢查人事件，本院裁定如下：
    主  文
選派胡湘寧會計師（事務所地址：台中市南屯區○○○路○ 段66
6 號10樓之3 ）為相對人魚博士生物科技股份有限公司檢查人，
檢查相對人魚博士生物科技股份有限公司之業務帳目及財產情形
。
聲請程序費用新臺幣壹仟元由相對人負擔。
    理  由
一、按繼續一年以上，持有已發行股份總數百分之三以上之股東
    ，得聲請法院選派檢查人，檢查公司業務帳目及財產情形；
    前開規定於有限公司準用之，公司法第245 條第1 項、第11
    0 條第3 項分別定有明文。依該條所定聲請選派檢查人之規
    定，除具備繼續一年以上持有已發行股份總數百分之三以上
    之股東之要件外，別無其他資格之限制，且公司法亦未限制
    少數股東於必要時始得聲請法院選派檢查人。最高法院亦著
    有86年度台抗字第108 號裁定意旨，可資參照。
二、聲請意旨略以：聲請人為相對人公司股東，持有相對人公司
    股份30萬股，為繼續一年以上相對人公司已發行股份總數3
    ％以上之股東。相對人公司法定代理人蘇炳順將相對人公司
    部分股份出售牟利，並進行增資程序，而增資款2,000 萬元
    之用途、去向均有不明，且相對人公司應收、應付款項明細
    不詳，無形資產部分於93年間尚有520 萬元，94年間為40萬
    元，至95年為0 元，相對人公司自99年8 月17日停業迄今，
    聲請人屢次催促蘇炳順繳交稅款，蘇炳順亦一再推託，對股
    東權益顯有重大影響，爰依法聲請選派檢查人等語。
三、本件經本院依非訟事件法第172條第2項規定，於裁定選派檢
    查人前訊問相對人，相對人主張聲請人前對蘇炳順提出詐欺
    、偽造文書、侵占等告訴，均經台灣台北地方法院檢察署檢
    察官為不起訴處分，相對人公司之資金運用均屬合法，經會
    計師簽證，並無問題等語。查聲請人為相對人公司繼續1 年
    以上，持有已發行股份總數3 ％以上股東之事實，業據聲請
    人提出公司變更登記表及股東名冊在卷可稽，且經本院調閱
    相對人公司登記卷查屬無訛，是聲請人具備公司法第245 條
    第1 項所定行使少數股東聲請選派檢查之人之身分要件，堪
    予認定。參以少數股東依公司法第245 條第1 項規定聲請選
    派之檢查人，除具備繼續一年以上持有已發行股份總數3 ％
    之股東之要件外，並無其他資格之限制，則揆諸前開說明，
    聲請人既已具備聲請選派相對人公司檢查人之要件，則本件
    聲請已合於公司法第245 條第1 項規定，相對人公司即有容
    忍檢查之義務。雖相對人主張公司並無帳目不清之問題云云
    ，然本件聲請之裁定，僅依非訟事件程序，就聲請人是否具
    備公司法第245 條第1 項規定繼續1 年以上、持有公司已發
    行股份總數3 ％以上形式要件予以審查為已足，聲請人之聲
    請，於法並無不合，應予准許。
四、又本院依職權函請台北市會計師公會推薦會計師一名以擔任
    相對人公司之檢查人，經該會推薦胡湘寧會計師任之。胡湘
    寧會計師係美國紐約州立大學水牛城分校會計碩士，曾任安
    侯協和會計師事務所會計師及美國紐約州長島CPAS，自現任
    揚智聯合會計師事務所，自82年4 月19日入會起執業迄今等
    情，有台北市會計師公會100 年8 月25日回函暨所附學經歷
    表在卷可參，本院認胡湘寧會計師之學、經歷、專長均適任
    本件業務帳目及財產情形之檢查人，其對於公司業務、帳目
    及盈虧情況應能本於專業知識予以檢查，亦能適時維護、保
    障聲請人及其他股東之權益，爰依法選派之。
五、依非訟事件法第175 條第3 項，裁定如主文。
中    華    民    國   100    年    12    月    19    日
                  民事第三庭    法  官  汪怡君
以上正本係照原本作成
不得聲明不服。
中    華    民    國   100    年    12    月    20    日
                                書記官  楊勝欽